# 可供出售金融资产是否可以重分类为持有至到期？

提问人：rainy418 时间：2012-04-05 10:03:49
可供出售金融资产是否可以重分类为持有至到期，条件是什么呢？准则讲解上好像没有明确说明。

回答人：chenyiwei
很少见到。一般仅限于在触发“感染条款”导致所有持有至到期投资被重分类到可供出售满 2 年之后，当“持有至到期投资”这一类别可以重新启用时，将原先被从“持有至到期投资”重分类到“可供出售金融资产”的项目重分类回“持有至到期投资”，其他情况罕见。

提问人：rainy418 时间：2012-05-15 12:16:35
陈老师，那么可供出售金融资产重分类为持有至到期的时候，其因公允价值变动产生的资本公积如何应该处理呢？

回答人：chenyiwei
需冲回，使得该资产的帐面价值恢复到假设自取得以来持续采用摊余成本计量情况下的摊余成本。